【裁判字號】    99,司護,220
【裁判日期】    990820
【裁判案由】    繼續安置
【裁判全文】
臺灣臺南地方法院民事裁定             99年度司護字第220號
聲  請  人  臺南縣政府
法定代理人  甲○○    
相  對  人
即受安置人  樊A         
法定代理人  陳B         
上列當事人聲請繼續安置事件，本院裁定如下：
    主  文
准將相對人樊A自民國九十九年八月十九日起繼續安置三個月。
聲請程序費用新臺幣壹仟元由相對人負擔。
    理  由
一、按主管機關發現兒童或少年從事性交易或有從事之虞者，應
    將該兒童或少年暫時安置於其所設之緊急收容中心，並應於
    安置起72小時內提出報告，聲請法院裁定。又法院受理前項
    報告時，除有(一)該兒童或少年顯無從事性交易或從事之虞者
    ，法院應裁定不予安置並交付該兒童或少年之法定代理人、
    家長、最近親屬或其他適當之人。(二)該兒童或少年有特殊事
    由致不宜安置於短期收容中心者。法院得裁定交由主管機關
    安置於其他適當場所之情形外，應裁定將兒童或少年交付主
    管機關安置於短期收容中心，兒童及少年性交易防制條例第
    15條第2項、第16條分別定有明文。次按主管機關依前條（
    同上條例第16條）安置後，應於2週至1個月內，向法院提出
    觀察輔導報告及建議處遇方式，並聲請法院裁定。又法院依
    審理之結果，認為該少年有從事性交易者，除有下列情形之
    一者外，法院應裁定將其安置於中途學校，施予2年之特殊
    教育：(一)罹患愛滋病者。(二)懷孕者。(三)外國籍者。(四)來自大
    陸地區者。(五)智障者。(六)有事實足證較適宜由父母監護者。
    (七)其他事實足證不適合中途學校之特殊教育，且有其他適當
    之處遇者。兒童及少年性交易防制條例第17條第1項、第18
    條第2項亦分別定有明文。
二、本件聲請狀意旨略以：本案相對人樊A遭案父猥褻，且法定
    代理人陳B親職功能不佳，且相對人亦無適當親屬提供照顧
    ，為維護相對人生命安全及身心發展，聲請人業於民國99年
    8月16日予以緊急安置，相對人非經繼續安置無法得到妥善
    之保護，爰向法院聲請繼續安置三個月等語。
三、經查，聲請人主張本案相對人樊A遭案父猥褻，且法定代理
    人陳B親職功能不佳，且相對人亦無適當親屬提供照顧，為
    維護相對人生命安全及身心發展，聲請人業於99年8月16 日
    予以緊急安置一節，業經本院99年度司護字第219號准予備
    查在案，堪以認定。另查，依聲請人所提出之個案訪視處理
    報告表之內容略以：「一案主受照顧狀況：(一)案母陳述與案
    父雖無婚姻關係，但仍與案父同住。而案父無業，平日都在
    家中打電腦，案母雖有工作，但每天中午仍需購買食物回家
    給案父、案主與案兄三人食用。(二)案主表示相當聽案父的話
    ，而案母的話則不一定會遵從，如案母要案主去洗澡，若案
    父不准，案主便不會洗澡。(三)案父母權力不對等，案父權力
    高張，案母雖為案主監護人，但常會因案父對其之威脅感到
    懼怕而未能及時保護案主，放任案主處於危險情境中。二診
    斷分析：(一)安全問題：案主遭案父猥褻，案母雖知悉卻因害
    怕案父，而未給予保護，為維護案主安全，需緊急安置。(二)
    案主身心狀況：案主認為對案父之反抗難以有效果並會招致
    處罰，在習得無助感下，故對案父服從度高，即使案父有不
    當舉動或不合常態之要求(如不准洗澡)，亦鮮少反抗」等語
    ，依據上開訪視報告內容，本院認定本件相對人樊A自我保
    護能力不足，相對人法定代理人陳B親職功能亟待加強，相
    對人法定代理人之同居人(案父)對相對人之侵害行為情節嚴
    重，非經繼續安置不足以保障相對人樊A之人身安全，是本
    件聲請人之聲請經核與上開法律規定尚無不符，應予准許。
四、依非訟事件法第21條第2項、第24條第1項，民事訴訟法第78
    條，裁定如主文。
中    華    民    國    99    年    8     月    20    日
                  家事法庭      司法事務官  林可婷

以上正本係照原本作成。
如對本裁定抗告須於裁定送達後10日內向本院提出抗告狀。
中    華    民    國    99    年    8     月    23    日
                                書  記  官  郭春慧

司法院資訊處製作；財團法人民間司法改革基金會備份。
